【裁判字號】    99,台抗,899
【裁判日期】    991118
【裁判案由】    假扣押
【裁判全文】
最高法院民事裁定              九十九年度台抗字第八九九號
再 抗告 人  英屬開曼群島商矽力杰股份有限公司
          
兼上列一人  
法定代理人  陳  偉
共      同
訴訟代理人  蕭富山律師
            陳羽筠律師
上列再抗告人因與相對人美商茂力科技股份有限公司間聲請假扣
押事件，對於中華民國九十九年九月三日台灣高等法院裁定（九
十九年度抗字第一二一一號），提起再抗告，本院裁定如下：
    主  文
再抗告駁回。
再抗告訴訟費用由再抗告人負擔。
    理  由
按對於抗告法院所為抗告有無理由之裁定再為抗告，僅得以其適
用法規顯有錯誤為理由，此觀民事訴訟法第四百八十六條第四項
之規定自明。又所謂適用法規顯有錯誤，係指原法院就其取捨證
據所確定之事實適用法規顯有錯誤而言，不包括認定事實不當之
情形在內。本件原法院以：相對人就其所為假扣押之金錢請求，
業據提出中華民國專利證書發明第I301686 號、台灣台北地方法
院所屬民間公證人信義聯合事務所公證書正本、國立雲林科技大
學科技法律研究所專利侵害鑑定報告書等為證，堪認相對人與再
抗告人英屬開曼群島商矽力杰股份有限公司（下稱矽力杰公司）
間有因專利權侵害爭議而產生糾紛，並可能因侵權行為衍生損害
賠償之訴訟。而再抗告人陳偉係再抗告人矽力杰公司之負責人，
依公司法第二十三條第二項規定，應就再抗告人矽力杰公司之侵
權行為負連帶損害賠償責任。至於再抗告人是否確有侵害相對人
之專利權，及相對人提出之專利侵害鑑定報告書是否可採，均屬
實體爭執之事項，尚待訴訟予以認定。相對人就兩造間專利權之
侵害有所爭執，即關於本件假扣押之聲請，已足使法院產生大概
如此之心證，應認相對人已有相當之釋明。另關於假扣押之原因
，即本件有何日後不能強制執行或甚難執行之虞，相對人主張再
抗告人矽力杰公司處競爭激烈之高科技產業界，非公開發行公司
，且係外僑持股，於西元二○○九年二月始於我國核准報備，未
正式記載「中華民國境內營運資金」，並僅負責處理在中華民國
境內客戶之簽訂契約、報價、投標、採購等事宜，並於核准報備
未久即任意變換公司地址等情，業據提出公司基本資料查詢（明
細）、公開資訊觀測站查詢結果、經濟部商業司民國九十九年三
月二日之公司登記資料及變更登記事項表為證，可見再抗告人矽
力杰公司屬高度競爭且高淘汰率之高風險產業，且由外僑持股，
於我國境內無固定之財產可供執行，縱日後相對人獲得勝訴判決
，亦可能需向外國為執行；另再抗告人陳偉係再抗告人矽力杰公
司之負責人，極易變動或任意將其資產移往境外，加諸專利權涉
訟之案件複雜，非耗時不易審結，損害範圍可能日益擴大，增加
日後執行之困難，自堪認相對人已釋明再抗告人將成為無資力之
情形，足使法院得其薄弱之心證。再者，相對人復陳明願供擔保
以補釋明之不足。台灣台北地方法院准相對人假扣押之聲請，核
無不合等語，核無適用法規顯有錯誤。至再抗告意旨所指，係為
事實認定之問題，與適用法規顯有錯誤無涉，不合民事訴訟法第
四百八十六條第四項之規定，自難謂為合法。
據上論結，本件再抗告為不合法。依民事訴訟法第四百九十五條
之一第二項、第四百八十一條、第四百四十四條第一項、第九十
五條、第七十八條，裁定如主文。
中    華    民    國  九十九  年   十一   月   十八   日
                      最高法院民事第三庭
                          審判長法官  劉  延  村  
                                法官  許  澍  林  
                                法官  黃  秀  得  
                                法官  鄭  傑  夫  
                                法官  魏  大  喨  
本件正本證明與原本無異
                                      書  記  官  
中    華    民    國  九十九  年   十一   月   三十   日
                                                       s

司法院資訊處製作；財團法人民間司法改革基金會備份。
